

TANIA SOSA

UX / PRODUCT DESIGNER

CONTACTO

- 5532813073
- taniasosaux@gmail.com
- www.taniasosa.online
- www.linkedin.com/in/ in tania-sosa/

Riviera Maya **Ouintana Roo**

ACERCA DE MI

Apasionada de la tecnología, me fascina la creación de productos digitales y el aprendizaje autodidacta

Soy UX / Product Designer y Front End developer Jr, lo que me permite tener una visión holística del producto y colaborar con el equipo de desarrollo traduciendo mis hallazgos como UX Researcher en cambios o mejoras inmediatas del producto digital.

Actualmente estoy capacitándome en diseño ético y accesibilidad, ya que estoy convencida de la importancia de crear productos digitales inclusivos.

Mi nuevo Hobbie es: Blockchain, el mundo Crypto, NFT's y todo acerca de la Web3

EXPERIENCIA LABORAL

Platzi

QA Learning Team | 2021 - 2022

- · Control de calidad y revisión de cursos
- · Apoyo a la comunidad estudiantil Platzi
- · Detección y seguimiento a resolución de bugs
- · Colaboración con Torres Burriel Estudio en la Facultad de Diseño

B&F

Product Designer | 2021

- · Design Sprint
- · Inventario de Contenidos
- · Sistema de Diseño
- · Elaboración de prototipo interactivo
- · Google Analytics, Hotjar

StartUp Learnala.com

UX Researcher | 2020 - 2021

- · UX Research, UX/ UI Design
- · Evaluación Heurística
- · Pruebas de Usabilidad
- Prueba de uso pauteado / uso natural / SUS
- · Entrevista cualitativa a usuario final

Plataforma México Vs Covid 19 UX Designer | 2020

- · Creación de Landing page
- · Elaboración y aplicación de encuestas
- · Creación de contenidos para redes sociales

Comunidad Más mujeres en UX México Fundadora Embajada México | 2018-2022

· Voluntariado consistente en organización de talleres y Meetups mensuales gratuitos para acercar a Más mujeres en Latinoamerica al **UX** Design

FORMACIÓN

Beca Platzi - Facebook Developer Circles 1er Generación 2019-2020 | FrontEnd Developer Programa de FrontEnd:

- · Html, Css, Fundamentos de Javascript
- · Responsive Design
- · Uso de Git /Github

Scrum Master Professional Certificate

- · SMPC CertiProf Certificación 14 de Enero 2019
- · Recertificación: 30 de Abril 2021

Laboratoria México

5ta Generación 2018- 2019 | Mención de honor

- Bootcamp Laboratoria con especialización en **UX** Design

SOFT SKILLS

- Ingles conversacional B2
- Abierta a nuevos desafíos
- Proactiva
- Responsable
- Autogestión
- · Trabajo en equipo
- Autodidacta
- Perseverante
- Buen humor
- Determinación
- Tenaz

HARD SKILLS

- · Html, Css, Github
- · Customer Journey Map
- · Empathy Map
- Design Thinking
- Google analytics
- Notion
- Hotjar
- Balsamiq
- Marvel
- Figma
- · Adobe XD